【裁判字號】    98,易,41
【裁判日期】    980827
【裁判案由】    傷害等
【裁判全文】
福建金門地方法院刑事判決                98年度易字第41號
公  訴  人  福建金門地方法院檢察署檢察官
被      告  乙○○
上列被告因傷害等案件，經檢察官提起公訴（98年度偵字第188
號）後，本院判決如下：
    主  文
乙○○犯傷害罪，處拘役參拾日，如易科罰金以新臺幣壹仟元折
算壹日；又犯恐嚇危害安全罪，處拘役參拾日，如易科罰金以新
臺幣壹仟元折算壹日。應執行拘役伍拾日，如易科罰金以新臺幣
壹仟元折算壹日，緩刑貳年。
    事  實
一、乙○○係甲○○之弟弟，2人同住於金門縣金湖鎮溪湖里裕
    民農莊4號，因甲○○平日未分攤支付該住處水電費用之開
    銷，乙○○心生不滿，竟基於恐嚇危害安全之犯意，於98年
    2月24日晚上9時許，在上開住處屋內，手持棒球棍用力敲擊
    客廳大門，對人在屋外之甲○○恫稱「要給錢交水電費，不
    給就不讓妳們進來」等危害他人自由言語，致生危害於甲○
    ○。同年3月21日上午9時50分許，乙○○另基於傷害他人身
    體之犯意，在上開住處廁所內，無故持電線及以手毆打甲○
    ○頭、手、肩膀及臀部等部位，致甲○○受有左額頭及左肩
    頓挫傷等傷害。
二、案經被害人甲○○訴由金門縣警察局金湖分局移送福建金門
    地方法院檢察署檢察官偵查起訴。
    理  由
一、關於證據能力之認定：本判決所引用之證據，檢察官、被告
    於準備程序，均同意作為證據使用，本院審酌前開證據之作
    成或取得之狀況，並無非法或不當取證之情事，且亦無顯不
    可信之狀況，均有證據能力。
二、被告乙○○否認有恐嚇及傷害告訴人之犯行，並辯稱：我沒
    有恐嚇她，也沒有打她，我姐姐叫她兒子作偽證等語。然查
    ：
  (一)被告於警詢、偵訊及審理中均承認於98年2月24日晚上9時許
    有持球棒站在門口，以及當時有向告訴人甲○○索討積欠的
    水電費，又有告訴人甲○○於警詢中指訴：「在98年2月24
    日乙○○在我家屋內客廳，手拿棒球棒在敲打客廳的門，恐
    嚇我說水電費共新臺幣3,600多元沒繳，叫我給他，我當時
    沒有給乙○○，乙○○不讓我及我兒子進屋內，使我心生恐
    懼我非常害怕，所以我報警後也不敢進屋內」等語。嗣於偵
    訊中亦指稱：「金湖分局警員當時有錄到他持棒球棒敲家裡
    大門，他說我欠他3,600元的水電費，並把家裡的門反鎖，
    不讓我及小孩進去，後來第二批警察到，他有開門，但仍然
    拿著一支球棒擋在門口，我們還是沒辦法進去，後來警察開
    車載我們離開」等語。被告既已自承當日確實有手持棒球棒
    站在門口以及向告訴人索討積欠的水電費，以本院於法庭上
    所親見，被告身材壯碩，又手持球棒擋在門口，客觀上觀之
    ，確實足以令人心生畏懼。又被告雖否認有恐嚇：「要給錢
    交水電費，不給就不讓妳們進來」等語，然上開恐嚇性言詞
    ，除告訴人指述歷歷之外，尚有證人王韻愷於偵訊中證稱有
    聽到上開話語以及被告敲門敲得很大聲，不讓證人與媽媽進
    屋內等語，足見被告確實有為上揭「要給錢交水電費，不給
    就不讓妳們進來」之恐嚇性言語。
  (二)另告訴人所受傷害，業據告訴人明確指述，是在98年2月21
    日早上9時50分許，在家中廁所遭被告持電線與徒手毆打致
    傷，並提出行政院衛生署金門醫院受理家庭暴力事件驗傷診
    斷書為證，另有證人王韻愷偵訊中證稱，見到被告拿一條黑
    色細的電線打告訴人，核與該診斷書上所載，告訴人受有額
    頭頓挫傷、左肩頓挫傷以及背部抓傷等傷害相符。
  (三)被告雖辯稱並未恐嚇及傷害告訴人，一切都是告訴人自導自
    演，並且告訴人曾教唆其子王韻愷作偽證。然查，被告僅空
    言指稱告訴人有教唆偽證之情形，並未提出任何足供本院調
    查之證據，故其所辯顯不足採信。是以，本案事證明確，被
    告犯行堪以認定，均應依法論科。
三、核被告所為，係犯刑法第277條第1項傷害罪及同法第305條
    恐嚇危害安全罪，被告所犯2罪間，犯意各別，行為互殊，
    應分論併罰。爰審酌被告為中度智障，並領有殘障手冊之人
    士，雖依其於開庭時表現，尚能明瞭檢察官起訴的內容以及
    法官詢問之事項，並能明確回答，且為自己辯護，顯見未達
    於刑法第19條第2項辨識行為違法或依其辨識而行為之能力
    顯著減低之程度，惟被告確有反應較慢，思慮不周之情形；
    又本件事情之發生源自於姐弟間的恩怨，告訴人身為被告之
    親姐姐，明知自己的弟弟屬於輕度智障，不能妥為照顧，又
    欠缺包容力，動輒興訟，要求賠償等一切情狀，分別量處如
    主文所示之刑，並諭知易科罰金之折算標準及定其應執行之
    刑。又被告前未曾故意犯罪而受有期徒刑以上刑之宣告，此
    有台灣高等法院被告前案紀錄在卷可證，被告目前在金湖公
    所擔任臨時工，有正當之工作，本院信其經此偵審之教訓，
    當無再犯之虞，認所宣告之刑以暫不執行為適當，併予宣告
    緩刑2年，以啟自新。
四、據上論斷，應依刑事訴訟法第299條第1項前段、刑法第277
    條第1項、第305條、第41條第1項、第55條第5款、第74條第
    1項第1款，刑法施行法第1條之1，判決如主文。
本案經檢察官張漢森到庭執行職務。
中    華    民    國    98    年    8    月    27    日
                      刑事庭    法  官  鄭銘仁
以上正本證明與原本無異。
如不服本判決應於收受判決後10日內向本院提出上訴書狀，並應
敘述具體理由；其未敘述上訴理由者，應於上訴期間屆滿後20日
內向本院補提理由書（均須按他造當事人之人數附繕本）「切勿
逕送上級法院」。
                                書記官  許永溪
中    華    民    國    98    年    8     月    27    日
附錄法條：
中華民國刑法第277條
傷害人之身體或健康者，處3年以下有期徒刑、拘役或1千元以下
罰金。犯前項之罪因而致人於死者，處無期徒刑或7年以上有期
徒刑；致重傷者，處3年以上10年以下有期徒刑。
中華民國刑法第305條
以加害生命、身體、自由、名譽、財產之事，恐嚇他人致生危害
於安全者，處2年以下有期徒刑、拘役或3百元以下罰金。


司法院資訊處製作；財團法人民間司法改革基金會備份。
